# 请教陈版主：关于收入确认的问题

提问人：审计小白 时间：2017-02-05 10:16:43
公司是个互联网平台，消费者的把款付给公司，由公司把提成打给服务者，由于款项都是打到公司账户，税务要求公司按照全额缴纳税费，（平台是收20%的佣金，服务者收80%，）如果按照100%缴纳税费，公司压力实在有点大。所以就想问问这种应该如何确认收入

回答人：chenyiwei
从会计角度，主要考虑因素是收入确认和计量应采用“总额法”还是“净额法”，特别是本平台是否为向消费者提供服务的首要义务人，以及是否承担一般存货风险这两项因素。类似问题在本版面上已经讨论过很多，请自行搜索。